【裁判字號】    95,簡上,444
【裁判日期】    951031
【裁判案由】    毒品危害防制條例
【裁判全文】
臺灣桃園地方法院刑事判決             95年度簡上字第444號
上  訴  人  臺灣桃園地方法院檢察署檢察官
被      告  甲○○
                    （另案於臺灣桃園看守所羈押中）
上列上訴人因被告違反毒品危害防制條例案件，不服中華民國95
年8 月11日本院95年度壢簡字第1164號第1 審刑事簡易判決（聲
請簡易判決處刑案號：95年度毒偵字第2242號，併案審理案號：
95年度毒偵字第2887號），提起上訴，本院管轄之第2 審合議庭
判決如下：
    主  文
上訴駁回。
    理  由
一、本案經審理結果，認第一審判決以被告甲○○連續施用第二
    級毒品，依毒品危害防制條例十條第二項，修正後刑法第二
    條第一項前段，修正前刑法第十一條前段、第五十六條、第
    四十一條第一項前段，修正前罰金罰鍰提高標準條例第二條
    之規定，對被告判處有期徒刑六月，及諭知易科罰金之折算
    標準，其認事用法及量刑均屬妥適，應予維持。茲引用第一
    審判決書記載之事實及理由暨證據（如附件）。
二、檢察官上訴意旨認被告於民國九十五年七月十三日中午十二
    時十分許為警採集其尿液時往前回溯九十六小時內之某時，
    在臺灣地區某不詳處所，尚有施用第二級毒品安非他命之事
    實（即臺灣桃園地方法院檢察署九十五年度毒偵字第三七九
    三號），且該部分與被告上揭經論罪科刑之部分，具有接續
    犯之實質上一罪關係，原審未及審酌等語。惟查，上訴意旨
    所指被告上開所為係在九十五年七月一日以後，乃係在刑法
    修正施行後，而因刑法有關連續犯之規定業已刪除，當無連
    續犯之規定可資適用，自難認與前開論罪科刑之部分有何裁
    判上一罪關係，宜先敘明。再者，所謂接續犯，必須行為人
    主觀上出於單一犯意，而其客觀行為分為數個舉動接續進行
    ，且各舉動在時間、空間上有密切之關係，並持續侵害同一
    法益，以實現一個犯罪構成要件而言。本件被告於九十五年
    七月十三日之施用安非他命之犯行，衡情係屬完整之施用毒
    品犯行，而非僅係出於單一施用毒品犯意下之部分舉動，且
    與前開論罪科刑部分之犯罪時間已有明顯區隔，亦無時間上
    密切關係之可言，自難認上開行為與前開論罪科刑之部分成
    立所謂接續犯之實質上一罪關係。故被告上開所為自非本院
    所能審究，應退由檢察官另為適當之處理，特此敘明。
據上論結，應依刑事訴訟法第四百五十五條之一第三項、第三百
六十八條、第三百七十三條，判決如主文。
本案經檢察官楊挺宏到庭執行職務。
中    華    民    國    95    年    10    月     31  日
                  刑事第八庭  審判長法  官  曾家貽
                                    法  官  陳彥宏
                                    法  官  吳為平
以上正本證明與原本無異。
不得上訴。
                                    書記官  江惠婷
中    華    民    國    95    年    10    月    31    日
附錄論罪科刑法條：
毒品危害防制條例第十條：
施用第一級毒品者，處六月以上五年以下有期徒刑。
施用第二級毒品者，處三年以下有期徒刑。


司法院資訊處製作；財團法人民間司法改革基金會備份。
